臺灣臺中地方法院刑事判決
111年度易字第1998號
公  訴  人  臺灣臺中地方檢察署檢察官
被      告  萬軒華






上列被告因業務侵占等案件，經檢察官提起公訴（111年度偵字
第35528號），被告於本院準備程序進行中，就被訴事實為有罪
之陳述，經告知簡式審判程序之旨，並聽取當事人之意見後，本
院合議庭裁定由受命法官獨任依簡式審判程序審理，判決如下：
    主    文
萬軒華犯附表編號1至6「宣告刑及沒收」欄所示之罪，各處該欄
所示之刑及沒收。應執行有期徒刑拾月，如易科罰金，以新臺幣
壹仟元折算壹日。
    犯罪事實及理由
一、本案犯罪事實及證據，除起訴書犯罪事實一㈠附表一編號2之
    侵占金額應由新臺幣(下同)3,150元更正為6,300元，證據補
    充被告萬軒華於本院準備程序及審理時之自白(見本院卷P46
    、P58)外，餘均引用附件檢察官起訴書之記載。
二、論罪科刑
　㈠核被告就起訴書犯罪事實一㈠附表一所為，係犯刑法第336條
    第2項之業務侵占罪，就起訴書犯罪事實一㈡附表二、犯罪事
    實一㈢附表三編號1至4所為，均係犯刑法第339條第1項之詐
    欺取財罪。被告就起訴書犯罪事實一㈠附表一及起訴書犯罪
    事實一㈡附表二犯行，均基於同一業務侵占或詐欺取財之犯
    罪決意，於密接時、地，先後侵占告訴人之貨款或詐取告訴
    人之貨品，而均侵害同一法益，其各行為之獨立性均極為薄
    弱，依一般社會健全觀念，在時間差距上，難以強行分開，
    在刑法評價上，以視為數個舉動之接續施行，合為包括之一
    行為予以評價，較為合理，均為接續犯，而各應論以1次業
    務侵占罪名或1次詐欺取財罪名;公訴意旨認被告就起訴書犯
    罪事實一㈠附表一及起訴書犯罪事實一㈡附表二犯行，除同日
    行為外，均應分論併罰，尚有誤會，附此敘明。
　㈡被告就起訴書犯罪事實一㈠附表一、犯罪事實一㈡附表二及犯
    罪事實一㈢附表三編號1至4犯行，犯意各別，且行為互殊，
    應分論併罰。
  ㈢爰以被告之責任為基礎，審酌：1.被告不思正途獲取財物，
    利用業務上之機會，分別以上開方式侵占告訴人之貨款、詐
    取告訴人之貨品或詐取告訴人客戶之貨品，違背受託辦理業
    務之忠實義務及危害交易安全，並造成告訴人受有財產損失
    ，所為確有不該，應予非難。2.被告坦承犯行，但迄未與告
    訴人和解或賠償所受損害之犯後態度。3.被告自陳之智識程
    度、家庭經濟狀況（見本院卷P59）暨其犯罪動機、犯行手
    段、各該犯行所生實害情形、前科素行等一切情狀，量處如
    主文所示之刑及諭知易科罰金之折算標準，並考量犯行期間
    雷同或相近、犯行關連性及所生總實害等情事而為整體評價
    ，定其應執行刑及諭知易科罰金之折算標準，以示懲戒。
三、沒收
    按沒收犯罪所得，屬於犯罪行為人者，沒收之，於全部或一
    部不能沒收或不宜執行沒收時，追徵其價額。刑法第38條之
　　1第1項、第3項定有明文。查被告因起訴書犯罪事實一㈠附表
    一、犯罪事實一㈡附表二及犯罪事實一㈢附表三編號1至4犯行
    ，而各獲取43,750元、維蒂斯眼用凝膠165支(即起訴書犯罪
    事實一㈡附表二編號1、2部分)及淚保舒眼用凝膠110支(即起
    訴書犯罪事實一㈡附表二編號3部分)、淚保舒眼用凝膠55支(
    即起訴書犯罪事實一㈢附表三編號1部分)、維蒂斯眼用凝膠1
    00支(即起訴書犯罪事實一㈢附表三編號2部分)、維蒂斯眼用
    凝膠100支(即起訴書犯罪事實一㈢附表三編號3部分)、維蒂
    斯眼用凝膠20支(即起訴書犯罪事實一㈢附表三編號4部分)，
    是該等未扣案之犯罪所得，應依上開規定，於被告各該犯行
    項下宣告沒收，於全部或一部不能沒收或不宜執行沒收時，
    追徵其價額。上開沒收宣告，併執行之。
四、據上論斷，應依刑事訴訟法第273條之1第1項、第299條第1
    項前段、第310條之2、第454條第2項，刑法第336條第2項、
    第339條第1項、第41條第1項前段、第8項、第51條第5款、
    第38條之1第1項、第3項、第40條之2第1項，刑法施行法第1
    條之1第1項，判決如主文。
本案經檢察官廖志國提起公訴，檢察官劉世豪到庭執行職務。 
　　
中　　華　　民　　國　　111 　年　 11 　　月　　10　　日
                  刑事第一庭    法  官  王振佑
以上正本證明與原本無異。
如不服本判決應於收受判決後20日內向本院提出上訴書狀，並應
敘述具體理由；其未敘述上訴理由者，應於上訴期間屆滿後20日
內向本院補提理由書（均須按他造當事人之人數附繕本）「切勿
逕送上級法院」。
                                書記官  王淑燕
中　　華　　民　　國　　111 　年　 11 　　月　　10　　日
附表
編號 犯罪事實 宣告刑及沒收 1 起訴書犯罪事實一㈠附表一 萬軒華犯業務侵占罪，處有期徒刑陸月，如易科罰金，以新臺幣壹仟元折算壹日;未扣案之犯罪所得新臺幣肆萬參仟柒佰伍拾元，沒收，於全部或一部不能沒收或不宜執行沒收時，追徵其價額。 2 起訴書犯罪事實一㈡附表二 萬軒華犯詐欺取財罪，處有期徒刑肆月，如易科罰金，以新臺幣壹仟元折算壹日;未扣案之犯罪所得即維蒂斯眼用凝膠壹佰陸拾伍支及淚保舒眼用凝膠壹佰壹拾支，沒收，於全部或一部不能沒收或不宜執行沒收時，追徵其價額。 3 起訴書犯罪事實一㈢附表三編號1 萬軒華犯詐欺取財罪，處有期徒刑貳月，如易科罰金，以新臺幣壹仟元折算壹日;未扣案之犯罪所得即淚保舒眼用凝膠伍拾伍支，沒收，於全部或一部不能沒收或不宜執行沒收時，追徵其價額。 4 起訴書犯罪事實一㈢附表三編號2 萬軒華犯詐欺取財罪，處有期徒刑貳月，如易科罰金，以新臺幣壹仟元折算壹日;未扣案之犯罪所得即維蒂斯眼用凝膠壹佰支，沒收，於全部或一部不能沒收或不宜執行沒收時，追徵其價額。 5 起訴書犯罪事實一㈢附表三編號3 萬軒華犯詐欺取財罪，處有期徒刑貳月，如易科罰金，以新臺幣壹仟元折算壹日;未扣案之犯罪所得即維蒂斯眼用凝膠壹佰支，沒收，於全部或一部不能沒收或不宜執行沒收時，追徵其價額。 6 起訴書犯罪事實一㈢附表三編號4 萬軒華犯詐欺取財罪，處有期徒刑貳月，如易科罰金，以新臺幣壹仟元折算壹日;未扣案之犯罪所得即維蒂斯眼用凝膠貳拾支，沒收，於全部或一部不能沒收或不宜執行沒收時，追徵其價額。 
附錄論罪科刑法條:
刑法第336條
對於公務上或因公益所持有之物，犯前條第 1 項之罪者，處 1
年以上 7 年以下有期徒刑，得併科 15 萬元以下罰金。
對於業務上所持有之物，犯前條第 1 項之罪者，處 6 月以上 5
年以下有期徒刑，得併科 9 萬元以下罰金。
前二項之未遂犯罰之。
刑法第339條
意圖為自己或第三人不法之所有，以詐術使人將本人或第三人之
物交付者，處 5 年以下有期徒刑、拘役或科或併科 50 萬元以
下罰金。
以前項方法得財產上不法之利益或使第三人得之者，亦同。
前二項之未遂犯罰之。
附件:
臺灣臺中地方檢察署檢察官111年度偵字第35528號起訴書。